【裁判字號】    99,訴,453
【裁判日期】    991231
【裁判案由】    毒品危害防制條例
【裁判全文】
臺灣宜蘭地方法院刑事判決               99年度訴字第453號
公  訴  人  臺灣宜蘭地方法院檢察署檢察官
被      告  薛文華
上列被告因違反毒品危害防制條例案件，經檢察官提起公訴（99
年度毒偵字第529、549號），經本院裁定進行簡式審判程序，爰
不經通常審判程序判決如下：
    主  文
薛文華施用第一級毒品，處有期徒刑玖月；又施用第一級毒品，
處有期徒刑玖月，扣案之第一級毒品海洛因壹包（淨重零點壹壹
伍公克、驗後餘重零點壹壹公克）、第二級毒品甲基安非他命
包（淨重總計貳點陸公克、驗後餘重貳點伍玖捌公克）沒
收銷燬之。應執行有期徒刑壹年伍月，扣案之第一級毒品海洛因
壹包（淨重零點壹壹伍公克、驗後餘重零點壹壹公克）、第二
級毒品甲基安非他命包（淨重總計貳點陸公克、驗後餘重貳
點伍玖捌公克）沒收銷燬之。
    事  實
一、薛文華前因施用毒品案件，經臺灣基隆地方法院以90年度毒
    聲字第1207號裁定送觀察、勒戒，於民國90年9月5日觀察、
    勒戒執行完畢後，認無繼續施用毒品傾向，由臺灣基隆地方
    法院檢察署檢察官以90年度毒偵字第1330號為不起訴處分確
    定；另因違反槍砲彈藥刀械管制條例，經本院於94年7月18
    日以94年度訴字第203號刑事判決判處有期徒刑3年2月確定
    ；又因施用毒品案件，經本院於94年7月25日以94年度訴字
    第241號刑事判決，就其施用第一級毒品部分判處有期徒刑9
    月、就其施用第二級毒品部分判處有期徒刑6月確定；另因
    轉讓毒品案件，經臺灣高等法院於94年11月21日以94年度上
    訴字第2758號刑事判決判處有期徒刑1年10月確定。上開有
    期徒刑3年2月、9月、6月、1年10月嗣經本院以97年度聲減
    字第68號裁定減刑後定應執行刑有期徒刑5年1月，於97年12
    月2日假釋出監並付保護管束，保護管束期間至99年3月1日
    。再於假釋期間中即99年2月21日因施用毒品犯行，與99年5
    月4日因施用毒品犯行，經臺灣宜蘭地方法院檢察署檢察官
    以99年度毒偵字第239號、99年度毒偵字第390號提起公訴。
二、詎薛文華猶不知悔改，先後為下列行為：(一)基於施用第一級
    毒品海洛因（下稱海洛因）及第二級毒品甲基安非他命（下
    稱甲基安非他命）之犯意，於99年5月22日上午11時許在宜
    蘭縣頭城鄉○○路90號住處內，以將海洛因、甲基安非他命
    置於玻璃球內燒烤吸食煙霧之方式，同時施用海洛因、甲基
    安非他命1次。嗣其於99年5月22日下午3時50分許在宜蘭縣
    頭城鎮○○○○道路口為警查獲，於同日下午4時19分許採
    集其尿液送鑑定之結果，呈嗎啡及甲基安非他命陽性反應；
    (二)另基於施用海洛因、甲基安非他命之犯意，於99年7月13
    日下午4時許，在宜蘭縣礁溪鄉○○街19之3號處所，以將海
    洛因、甲基安非他命置於玻璃球內燒烤吸食煙霧之方式，同
    時施用海洛因、甲基安非他命1次。嗣其於99年7月13日晚間
    10時30分許為警在宜蘭縣礁溪鄉○○街19之3號查獲，扣得
    海洛因1包（淨重0.115公克、驗後餘重0.113公克）、甲基
    安非他命3包（淨重總計2.36公克、驗後餘重2.3598公克）
    ，並於99年7月13日晚間11時許採集其尿液送鑑定之結果，
    呈嗎啡及甲基安非他命陽性反應。
三、案經宜蘭縣政府警察局礁溪分局報請臺灣宜蘭地方法院檢察
    署檢察官偵查起訴。
    理  由
一、訊據被告薛文華於偵查及本院審理中，對於上開施用毒品海
    洛因及甲基安非他命犯行均坦承不諱，且其為警先後於99年
    5月22日下午4時19分許、99年7月13日晚間11時許採集尿液
    送鑑定之結果，均呈嗎啡及甲基安非他命陽性反應，有宜蘭
    縣政府警察局礁溪分局毒品犯罪嫌疑人尿液採驗作業管制紀
    錄，及慈濟大學濫用藥物檢驗中心出具之檢驗總表各2紙在
    卷可證。又扣案之粉末狀物品1包及結晶狀物品3包送鑑定後
    ，確係毒品海洛因及甲基安非他命，有交通部民用航空局航
    空醫務中心99年8月11日航藥鑑字第0995087號毒品鑑定書1
    紙附卷可證。再被告前因施用毒品案件，經臺灣基隆地方法
    院以90年度毒聲字第1207號裁定送觀察、勒戒，於觀察、勒
    戒執行完畢後，認無繼續施用毒品傾向，由臺灣基隆地方法
    院檢察署檢察官以90年度毒偵字第1330號為不起訴處分確定
    ，又因施用毒品案件，經本院以94年度訴字第241號刑事判
    決，就其施用第一級毒品部分判處有期徒刑9月、就其施用
    第二級毒品部分判處有期徒刑6月確定，又因施用毒品案件
    ，經臺灣宜蘭地方法院檢察署檢察官以99年度毒偵字第239
    號、99年度毒偵字第390號提起公訴，有卷附臺灣高等法院
    被告前案紀錄表可參。依上所述，本件事證明確，被告施用
    毒品犯行堪以認定，應依法論科。
二、查海洛因、甲基安非他命分別為毒品危害防制條例第2條第2
    項第1、2款所規定之第一、二級毒品，不得擅自施用，核被
    告前開施用海洛因、甲基安非他命之行為，分別係犯毒品危
    害防制條例第10條第1項施用第一級毒品罪，及同條第2項施
    用第二級毒品罪。被告施用行為前後持有海洛因、甲基安非
    他命之低度行為，分別為其施用之高度行為所吸收，均不另
    論罪。被告以一施用行為同時施用海洛因及甲基安非他命，
    為想像競合犯，應從一重依施用第一級毒品罪論處。被告所
    犯上開2次施用第一級毒品犯行，犯意各別，行為互殊，應
    予分論併罰。爰審酌被告前經毒品危害防制條例觀察、勒戒
    程序，再經本院就其施用毒品犯行判處有期徒刑後，竟再犯
    本件施用毒品犯行，惟念其坦承犯行，態度良好及施用情形
    等一切情狀，就其所犯上開2罪分別量處如主文所示之刑，
    並定其應執行之刑，以示懲儆。扣案之海洛因1包及甲基安
    分他命3包，爰依毒品危害防制條例第18條第1項前段宣告沒
    收銷燬之。
據上論斷，應依刑事訴訟法第273條之1第1項、第299條第1項前
段，毒品危害防制條例第10條第1項、第2項、第18條第1項前段
，刑法第11條前段、第55條、第51條第5款，判決如主文。
本案經檢察官王清白到庭執行職務
中    華    民    國    99    年    12    月    31    日
                  刑事第四庭  法  官  辜漢忠
以上正本證明與原本無異。
如不服本判決應於收受本判決後10日內向本院提出上訴書狀，並
應敘述具體理由。若未敘述理由者，應於上訴期間屆滿後20日內
向本院補提理由書狀(均須按他造當事人之人數附繕本)。
                              書記官  林詩綺
中    華    民    國    99    年    12    月    31    日
附錄本案論罪科刑法條：
毒品危害防制條例第10條
施用第一級毒品者，處 6 月以上 5 年以下有期徒刑。
施用第二級毒品者，處 3 年以下有期徒刑。

司法院資訊處製作；財團法人民間司法改革基金會備份。
